臺灣高等法院刑事裁定　　　　　　　　 94年度聲再字第102號
聲　請　人　甲○○
上列聲請人因毒品危害防制條例案件，對於本院93年度毒抗字第
469號，中華民國93年11月26日第二審確定裁定，聲請重新審理
，本院裁定如下：
    主  文
重新審理及停止執行之聲請均駁回。
    理  由
一、聲請意旨略稱：聲請人就臺灣基隆地方法院91年度毒聲更(一)
    字第10號裁定及本院92年度毒抗字第104 號裁定聲請重新審
    理及停止執行，業經本院以94年度聲再字第13號受理並通知
    進入重新審理之準備程序，依法前開案件即屬「未確定」案
    件，而本院92年度抗字第 104號確定裁定所為之戒治處分，
    係構築在前開觀察勒戒處分之上，前開案件既未確定，則在
    後之戒治處分自乏法源依據，此有刑事訴訟法第 295條規定
    ：「犯罪是否成立以他罪為斷，而他罪已經起訴者，得於其
    判決確定前，停止本罪之審判」可稽，且前案既已重新審判
    ，訴訟程序又曠日費時，為免聲請人再度遭受難以回復之損
    害，爰依毒品危害防制條例第20條之1第1項第5款以發現確
    實之新證據，足以動搖原裁定結果為由，聲請重新審理及停
    止執行云云。
二、按觀察、勒戒及強制戒治之裁定確定後，因發現確實之新證
    據足認受觀察、勒戒或強制戒治處分之人，應不施以觀察、
    勒戒或強制戒治者，受觀察、勒戒或強制戒治處分之人，或
    其法定代理人、配偶，或檢察官得以書狀敘述理由，聲請原
    裁定確定法院重新審理，毒品危害防制條例第20條之1第1項
    第5款乃定有明文。
三、經查：本件聲請人前就原審91年度毒聲更(一)第字10號裁定聲
    請重新審理及停止執行，業經原審法院於93年09月30日以93
    年度聲再字第1號裁定、本院93年11月26日以92年度毒抗字
    第104號裁定、94年01月12日以94年度聲再字第13號裁定，
    駁回在案，此有上開各裁定書在卷可稽。抗告意旨指稱：本
    院以94年度聲再字第13號受理並進入重新審理程序，可資為
    本件聲請重新審理之『發現新證據』理由云云，顯非事實。
    且按聲請重新審理，並無停止觀察、勒戒或強制戒治執行之
    效力。但原裁定確定法院認為有停止執行之必要者，得依職
    權或依聲請人之聲請，停止執行之。毒品危害防制條例第20
    條之1第3項亦定有明文。換言之，重新審理程序並不改變『
    原裁判已確定』之事實，而僅必要時得暫時先停止執行之效
    果，故屬特別救濟程序之一環。從而，抗告意旨中稱臺灣基
    隆地方法院91年度毒聲更(一)字第10號裁定（嗣經本院92年度
    毒抗字第104號裁定駁回抗告確定）經其聲請重新審理，本
    院以94年度聲再字第13號受理並通知進入重新審理之準備程
    序，該案件即屬「未確定」云云，顯屬誤解，更遑論本院94
    年度聲再字第13號業以聲請人聲請程序違背法令予以駁回在
    案。
四、綜上，本件聲請重新審理及停止執行並無理由，應予駁回，
    爰依毒品危害防制條例第20條之1第4項、刑事訴訟法第434
    條第1項裁定如主文。
中　　華　　民　　國　　94　　年　　3 　　月　　31　　日
　　　　　　　　　刑事第二十一庭審判長法　官  溫耀源
　　　　　　　　　　　　　　　　　　  法　官  周政達
　　　　　　　　　　　　　　　　　　  法　官  邱同印
以上正本證明與原本無異。
不得抗告。
          　　　　　　　　　　　　　　書記官  莊昭樹
中　　華　　民　　國　　94　　年　　3 　　月　　31　　日
附錄：本件適用法條
毒品危害防制條例第二十條之一：
觀察、勒戒及強制戒治之裁定確定後，有下列情形之一，認為應
不施以觀察、勒戒或強制戒治者，受觀察、勒戒或強制戒治處分
之人，或其法定代理人、配偶，或檢察官得以書狀敘述理由，聲
請原裁定確定法院重新審理：
一、適用法規顯有錯誤，並足以影響裁定之結果者。
二、原裁定所憑之證物已證明為偽造或變造者。
三、原裁定所憑之證言、鑑定或通譯已證明其為虛偽者。
四、參與原裁定之法官，或參與聲請之檢察官，因該案件犯職務
    上之罪，已經證明者。
五、因發現確實之新證據足認受觀察、勒戒或強制戒治處分之人
    ，應不施以觀察、勒戒或強制戒治者。
六、受觀察、勒戒或強制戒治處分之人，已證明其係被誣告者。
聲請重新審理，應於裁定確定後三十日內提起。但聲請之事由，
知悉在後者，自知悉之日起算。
聲請重新審理，無停止觀察、勒戒或強制戒治執行之效力。但原
裁定確定法院認為有停止執行之必要者，得依職權或依聲請人之
聲請，停止執行之。
法院認為無重新審理之理由，或程序不合法者，應以裁定駁回之
；認為有理由者，應重新審理，更為裁定。法院認為無理由裁定
駁回聲請者，不得更以同一原因，聲請重新審理。
重新審理之聲請，於裁定前得撤回之。撤回重新審理之人，不得
更以同一原因，聲請重新審理。
